【裁判字號】    89,上訴,816
【裁判日期】    890418
【裁判案由】    毒品危害防制條例
【裁判全文】
臺灣高等法院刑事判決                            八十九年度上訴字第八一六號
    上  訴  人
    即  被  告  甲○○
右上訴人因違反毒品危害防制條例案件，不服臺灣桃園地方法院八十八年度訴字第九
二六號，中華民國八十八年十二月三十一日第一審判決（起訴案號為臺灣桃園地方法
院檢察署八十八年度偵字第一０三七二號），提起上訴，本院判決如左：
        主  文
上訴駁回。
        事實及理由
一、本案經本院審理結果，認為第一審判決認定被告違反毒品危害防制條例第八條第
    二項之轉讓毒品罪，且構成累犯，而判處被告有期徒刑九月，其認事用法及量刑
    均無不當，應予維持，並引用第一審判決書記載之事實、證據及理由。
二、被告上訴意旨仍持續在原審之辯解內容，而謂：
  １、查扣之安非他命事實上是高宗杰的，當日是為了讓高宗杰交保才替其擔下來。
  ２、當日是高要去掃墓，放安非他命在身上會不方便，才會交給其保管。
  ３、其在警察局中承認安非他命為其轉讓給高宗杰，則是因為不知轉讓安非他命會
      有罪。
  ４、當日早上十時前高就將安非他命交其保管，然後去內湖掃墓，高掃完墓後即與
      女友去士林，要其本人留在車上，其就利用這段時間找朋友陳紀宏，而在陳紀
      宏家中吸食安非他命，並告知陳紀宏安非他命之來源為高宗杰。
  ５、為此並聲請本院訊問陳紀宏查證其事。
三、然查：
  １、被告承認犯行在先，並經證人高宗杰指證及在其身上查獲安非他命可資佐證，
      事證實甚明確。
  ２、而被告事後再翻異前供，對於翻供之原由沒有一個合理而具有說服力之交待，
      又提不出具有客觀證明力之物證或書證來證明其辯解之真實性，無從推翻本院
      已獲致之有罪確信。
  ３、至於其所舉證人陳紀宏，經本院訊問後，認為本諸以下理由，其證詞之可信度
      值得懷疑，無法據為有利於被告之反證，故亦無法憑此項證據資料來推翻原判
      決之有罪認定。
    (1)、證人證稱：「其本人以往曾因施用安非他命而被判刑，但後來就沒有再吸了
        」等語。顯然不論被告或是證人，均知施用安非他命為犯罪行為，要秘密為
        之，但被告卻敢在其家中，當著證人之面前，公然拿別人之安非他命來吸用
        ，不怕被檢舉，這點有違常理。
    (2)、就算被告拿安非他命出來吸用，也沒有理由把多袋安非他命拿出來，而只吸
        用其中之一包。
    (3)、又被告對此等須保守秘密之事項，更無理由隨意向一個已不吸用安非他命之
        證人去說明身上大量安非他命之來源。
    (4)、而且證人在此等情況下（即事後片面宣稱：「被告曾告知其安非他命之來源
        」云云）所為之證詞，當然有串證之危險，卻無用其他客觀證據來確保其證
        詞之真實性，故其證詞之證明力薄弱，難以採為有利被告之反證。
四、綜上所述，本件被告罪證明確，原審依調查證據所得，綜合全案之辯論意旨，而
    為有罪及累犯之諭知，復斟酌刑法第五十七條所定各項犯罪情狀，為適當之量刑
    ，並無違誤之處，上訴意旨指摘原判決不當，要無理由，應駁回其上訴。
據上論斷，應依刑事訴訟法第三百六十八條、第三百七十三條判決如主文。
本案經檢察官張啟彬到庭執行職務。
中     華     民     國    八十九   年       四       月      十八      日
                             臺灣高等法院刑事第二十四庭
                                 審判長法  官  陳  貽  男
                                       法  官  聶  齊  桓
             法  官  帥  嘉  寶
右正本證明與原本無異。
如不服本判決應於收受送達後十日內向本院提出上訴書狀，其未敘述上訴之理由者並
得於提起上訴後十日內向本院補提理由書（均須按他造當事人之人數附繕本）。
                                       書記官  劉  貞  達
中     華     民     國    八十九   年       四       月      二十      日


司法院資訊處製作；財團法人民間司法改革基金會備份。
